臺灣新北地方法院刑事判決　　　　　　110年度金訴字第267號
公　訴　人　臺灣新北地方檢察署檢察官
被　　　告　張秀珠（原名張方裳）　



上列被告因違反洗錢防制法等案件，經檢察官提起公訴（110 年
度偵字第13510 號），被告於準備程序進行中就被訴事實均為有
罪之陳述，經本院合議庭裁定由受命法官獨任進行簡式審判程序
，並判決如下：
    主  文
乙○○共同犯洗錢防制法第十四條第一項之洗錢罪，處有期徒刑
貳月，併科罰金新臺幣壹萬元，罰金如易服勞役，以新臺幣壹仟
元折算壹日。緩刑貳年。
    事  實
一、乙○○知悉金融機構帳戶係個人理財之重要工具，攸關個人
    財產、信用之表徵，其於民國110 年1 月中旬，經某真實姓
    名年籍不詳，自稱「Cardone 」之男性網友（無證據證明未
    成年）向其借用帳戶，供「Cardone 」匯入款項，再委其提
    領後，轉入比特幣帳戶，依一般社會生活之通常經驗，已預
    見將其帳戶提供他人，可能遭他人利用作為財產犯罪之工具
    ，便利他人詐騙不特定民眾匯入款項，再將該犯罪所得轉出
    ，製造金流斷點，達到隱匿詐欺所得去向之結果，以逃避檢
    警之追緝，猶基於縱其提供之帳戶資料供人匯款後，由其提
    領製造金流斷點，將掩飾特定犯罪所得來源去向，亦不違背
    其本意之不確定故意，與「Cardone 」共同意圖為自己不法
    之所有，基於詐欺取財及掩飾、隱匿特定犯罪所得之去向、
    所在之犯意聯絡，由乙○○提供其所申辦之中華郵政股份有
    限公司帳號00000000000000帳戶（下稱本案帳戶）為對外收
    取詐騙所得款項之工具，再由「Cardone 」於同年月25日，
    以通訊軟體LINE，向甲○○佯稱近日訂購金條運往臺灣，請
    甲○○提供姓名、地址協助承租保險箱，並支付運費新臺幣
    （下同）28,318元云云，致甲○○陷於錯誤，於翌（26）日
    上午11時10分許，依指示匯款28,318元至本案帳戶。乙○○
    再依指示，於同日下午3 時57分許，在玉山商業銀行新莊分
    行提領其中28,000元，並於同日持往設置在臺北市○○區○
    ○○路0 段00號之比特幣交易機，存入「Cardone 」指定之
    比特幣帳戶，以此方法製造金流之斷點，致無從追查前揭犯
    罪所得之去向，而隱匿該犯罪所得。
二、案經甲○○訴由新北市政府警察局新莊分局移請臺灣新北地
    方檢察署檢察官偵查起訴。
    理  由                                              
一、程序部分
    被告乙○○所犯係死刑、無期徒刑、最輕本刑為3 年以上有
    期徒刑以外之罪，亦非高等法院管轄第一審之案件。其於準
    備程序進行中就被訴事實均為有罪之陳述，經受命法官告知
    簡式審判程序之旨，並聽取其與公訴人之意見後，本院認無
    不得或不宜改依簡式審判程序進行之情事，依刑事訴訟法第
    273 條之1 第1 項、第284 條之1 規定，裁定本案由受命法
    官獨任進行簡式審判程序。
二、認定犯罪事實所憑之證據及理由
  ㈠上揭犯罪事實，業據被告於本院審理時坦承不諱（詳本院卷
    第83頁、第86頁、第88頁、第89頁），並經證人即告訴人甲
    ○○於警詢時證述明確（詳偵卷第13頁至第17頁），且有本
    案帳戶之交易明細、基本資料表、告訴人之郵政匯款申請書
    、對話紀錄擷圖及被告與「Cardone 」之LINE對話紀錄擷圖
    可查（詳偵卷第19頁、第21頁、第31頁、第41頁至第65頁、
    第71頁至第79頁），足認被告之任意性自白與事實相符，應
    堪信為真實。
  ㈡綜上，本案事證明確，被告犯行洵堪認定，應依法論科。
三、論罪科刑
  ㈠核被告所為，係犯刑法第339 條第1 項之詐欺取財罪及洗錢
    防制法第14條第1 項之洗錢罪。
  ㈡共同
    被告與「Cardone 」間就本案犯行，有犯意聯絡及行為分擔
    ，為共同正犯。
  ㈢想像競合
    被告所犯詐欺取財罪與洗錢罪，係為求詐得告訴人之金錢，
    犯罪目的單一，亦有局部同一之情形，為想像競合犯，依刑
    法第55條規定，從一重之洗錢罪處斷。  
  ㈣減輕
    被告犯洗錢防制法第14條之罪，在審判中自白，爰依同條例
    第16條第2 項規定，減輕其刑。
  ㈤量刑
    爰以行為人之責任為基礎，審酌現今詐欺集團之詐騙事件層
    出不窮，政府機關無不窮盡心力追查、防堵，大眾傳播媒體
    更屢屢報導民眾因被騙受損，甚至畢生積蓄化為烏有之相關
    新聞，被告僅聽信網友之言，提供帳戶供詐騙使用，並擔任
    取款工作，非但造成告訴人受有財產上之損害，更助長詐騙
    歪風，造成偵查犯罪機關追查贓款及其他詐欺成員之困難，
    嚴重破壞社會治安，本應受有相當程度之刑事非難。惟考量
    被告並無前科，有臺灣高等法院被告前案紀錄表可按，素行
    良好，且其於本院審理時自稱為高中畢業之智識程度，之前
    從事打掃工作，現為家管，已離婚，之前小孩都靠其扶養，
    現小孩都已成年，會給付微薄家用，名下無財產，現在身體
    不好等語（見本院卷第89頁），又其於本院審理時坦承犯行
    ，態度良好，且已全額賠償告訴人損失，有存款憑證可參，
    兼衡其犯罪之動機、目的、手法、參與程度等一切情狀，量
    處如主文所示之刑，並諭知罰金易服勞役之折算標準，以資
    懲儆。
  ㈥緩刑
    被告前未曾因故意犯罪受有期徒刑以上刑之宣告，有臺灣高
    等法院被告前案紀錄表可查。本院審酌其本案犯行，固有不
    該，然其係因一時失慮，誤觸刑章，且已賠償告訴人損失，
    足見其犯後已盡力彌補告訴人損害，堪認被告經此偵審程序
    ，當知所警惕，是以本院認宜使其有機會得以改過遷善，尚
    無逕對其施以自由刑之必要，自可先賦予其適當之社會處遇
    ，以期能有效回歸社會，故對被告所宣告之刑，以暫不執行
    為適當，爰依刑法第74條第1 項第1 款規定，諭知緩刑2 年
    ，以啟自新。
四、沒收
    被告並未因本案犯行取得犯罪所得，此據被告供明在卷（詳
    偵卷第9 頁、第10頁、第179 頁、本院卷第88頁），本案亦
    無證據證明被告有因本案取得不法報酬，爰不為沒收之宣告
    ，附此敘明。
據上論斷，應依刑事訴訟法第273 條之1 第1 項、第299 條第1
項前段，洗錢防制法第14條第1 項、第16條第2 項，刑法第11條
前段、第28條、第339 條第1 項、第55條、第42條第3 項前段、
第74條第1 項第1 款，刑法施行法第1 條之1 第1 項，判決如主
文。
本案經檢察官吳文正偵查起訴，由檢察官張啟聰到庭執行公訴。
中    華    民    國   110    年    11    月    30    日
                  刑事第十庭  法  官  謝梨敏 
上列正本證明與原本無異。
如不服本判決，應於判決送達後10日內敘明上訴理由，向本院提
出上訴狀 (應附繕本) ，上訴於臺灣高等法院。其未敘述上訴理
由者，應於上訴期間屆滿後20日內向本院補提理由書「切勿逕送
上級法院」。
                              書記官  林蔚然
中    華    民    國   110    年    12    月    2     日
附錄本判決論罪之法條：
中華民國刑法第339條
意圖為自己或第三人不法之所有，以詐術使人將本人或第三人之
物交付者，處五年以下有期徒刑、拘役或科或併科五十萬元以下
罰金。
以前項方法得財產上不法之利益或使第三人得之者，亦同。
前二項之未遂犯罰之。
 
洗錢防制法第14條
有第二條各款所列洗錢行為者，處七年以下有期徒刑，併科新臺
幣五百萬元以下罰金。
前項之未遂犯罰之。
前二項情形，不得科以超過其特定犯罪所定最重本刑之刑。